# 合并报表中母公司长期股权投资和全资子公司实收资本差额的问题？

提问人：洛静儿 时间：2016-03-26 20:21:41
大家好，我这里有个客户母公司投资一家全资子公司，投资金额与子公司账面记载的金额有差异，母公司购买实物的总价款进行投资，子公司按照协议评估价值入账，中间的差额应该如何处理？母公司在合并抵消的时候做营业外支出还是放在长期股权投资？请教各位大师

回答人：chenyiwei
差异的具体原因是什么？是否代表合并集团对外的经济利益流出？如果该差额代表合并集团对外的经济利益流出，则应在合并报表层面计入损益处理（管理费用或营业外支出）。